【裁判字號】    95,基小,591
【裁判日期】    950428
【裁判案由】    清償債務
【裁判全文】
臺灣基隆地方法院基隆簡易庭小額民事判決
原      告  合作金庫銀行股份有限公司
法定代理人  丙○○
訴訟代理人  乙○○
被      告  甲○○
上列當事人間請求清償債務事件，本院於95年4月19日言詞辯論
終結，判決如下：
    主    文
被告應在其所繼承被繼承人蔡金枝之遺產範圍內給付原告新台幣
伍萬陸仟零伍拾柒元，及其中新台幣伍萬參仟伍佰柒拾伍元自民
國九十四年八月二日起至清償日止，按週年百分之十四點六計算
之利息，並按週年百分之一點四六計算之違約金。
原告其餘之訴駁回。
訴訟費用新台幣壹仟元由被告負擔。
本判決得假執行。
    理由要旨
一、原告起訴主張：被告之被繼承人即訴外人蔡金枝於民國91年
    6月間向原告申請信用卡使用，依約被告得憑信用卡於特約
    商店簽帳消費，惟被告之被繼承人蔡金枝使用迄今尚積欠至
    94年8月1日止之信用卡消費款新臺幣 (下同)53,575 元、利
    息及違約金2,482元，共計56,057元，暨依約定條款第13 條
    、第14條計算之利息、違約金均未依約清償，茲因訴外人蔡
    金枝已於94年6月28日死亡，被告為其繼承人，為此本於消
    費借貸及繼承之法律關係提起本訴，提出信用卡申請書、信
    用卡逾期帳款轉列催收款通知書、信用卡消費明細帳單戶籍
    謄本、本院於94年9月12日基院慧民日字第0940001457號函
    各一件為證，並聲明：被告應給付原告56,057元，及其中
    53,575元自民國94年8月2日起至清償日止，按週年百分之
    14.6計算之利息，並按週年百分之1.46計算之違約金。
二、被告對於原告請求之金額並不爭執，惟以其已依法辦理限定
    繼承等語置辯。
三、本件原告主張之事實，業據提出與其所述相符之上開證據為
    證，核屬相符。而被告就上開證據之真正並未爭執，自堪信
    為真實。
四、按繼承人對於被繼承人之債務，負連帶責任；繼承人得限定
    以因繼承所得之遺產，償還被繼承人之債務；為限定之繼承
    者，其對於被繼承人之權利、義務，不因繼承而消滅，民法
    第1153條第1項、第1154條第1項、第3項分別定有明文。故
    限定繼承之繼承人，仍應繼承被繼承人之債務全額，僅以因
    繼承所得之遺產為限度，負償還責任，即限定繼承人非無債
    務，僅其責任有限而已。限定繼承債權人，得就債權全額為
    裁判上及裁判外一切請求。惟債權人起訴請求，繼承人如提
    出限定繼承之抗辯時，法院應為保留的給付即於繼承財產限
    度內為給付之判決。查訴外人蔡金枝業於94年6月28日死亡
    ，被告為其繼承人，且被告已向本院聲明限定繼承，並經准
    予公示催告等情，為兩造所不爭，復經本院依職權查明屬實
    ，從而原告依消費借貸、限定繼承等法律關係，請求被告於
    其繼承訴外人蔡金枝之遺產範圍內給付如主文第一項所示之
    借款、利息及違約金，為有理由，應予准許。至於原告之請
    求超出被告限定繼承範圍部分，既屬無據，自應予駁回。
五、依民事訴訟法第436條之23、第436條第2項、第79條、第436
    條之19第1項、第436條之20規定，判決如主文。
中    華    民    國    95    年    4     月    28    日
                  基隆簡易庭法  官  徐世禎
以上正本係照原本作成。
對於本件判決如有不服，應於收受送達後20日內向本院提出上訴
書狀，上訴於本院合議庭，並按他造當事人之人數附具繕本。
當事人之上訴，非以判決違背法令為理由不得為之，上訴狀應記
載上訴理由，表明下列各款事項：
(一)原判決所違背之法令及其具體內容。
(二)依訴訟資料可認為原判決有違背法令之具體事實。
中    華    民    國    95    年    4     月    28    日
                            書記官  賴敏慧


司法院資訊處製作；財團法人民間司法改革基金會備份。
